臺灣臺中地方法院刑事判決　　　　　　　　　　　　九十四年度易緝字第一三一號
　　公　訴　人　臺灣臺中地方法院檢察署檢察官
　　被　　　告　乙○○
右列被告因違反臺灣地區與大陸地區人民關係條例等案件，檢察官提起公訴（九十二
年度偵字第六一四八號）後，聲請改依協商程序而為判決，經本院進行認罪協商程序
，判決如左：
    主  文
乙○○共同連續違反不得僱用大陸地區人民在臺灣地區從事未經許可工作之規定，處
有期徒刑參月，併科罰金新臺幣參萬元，有期徒刑如易科罰金，罰金如易服勞役，均
以銀元參佰元（即新臺幣玖佰元）折算壹日。
    犯罪事實及理由
一、犯罪事實：乙○○與甲○○（業經本院於民國九十三年十月十五日以九十三年度
    易字第一四八○號判處有期徒刑三月確定）二人均明知自大陸偷渡來臺之大陸人
    民，為違反國家安全法第六條第一項之犯人，暨不得僱用大陸地區人民從事未經
    許可之工作，竟基於概括犯意之聯絡，自九十二年一月二十八日起，由乙○○經
    不詳人士介紹，以每日新臺幣（下同）八百元之代價，僱用未經內政部警政署入
    出境管理局許可入境，而擅自由大陸地區非法入境之何少銘、魏文正（均業經臺
    灣臺中地方法院檢察署檢察官以九十二年度偵字第六一四八號職權處分，魏文正
    係自九十二年一月二十八日起、何少銘係自九十二年三月十日起受僱）、及未經
    許可在臺灣地區從事工作之大陸地區人民林建國（自九十二年三月三日起）、劉
    斌（自九十二年三月間某日）、吳前旺（自九十二年三月十三日起）、高仁耀（
    自九十二年二月十五日起）、何遵龍（自九十二年二月十二日起）、丁昌斌（九
    十二年三月一日起）、林同平（自九十二年三月十二日起）等人後，由甲○○以
    每月月薪二萬七千元之代價擔任司機，負責搭載何少銘等人至臺中縣市地區工地
    ，從事打雜打掃、清理垃圾等工作。乙○○、甲○○於每日收工後，即將自工地
    承包商處所領得之薪資發放予何少銘等人，乙○○每日可從每位大陸人民之薪資
    中抽取一百元不等之利潤。又乙○○明知何少銘、魏文正係偷渡來臺，違反國家
    安全法第六條第一項之犯人，竟自九十二年一月二十六日起，將其向甲○○所承
    租之臺中市○○區○○路一段四三巷六六號處所，提供予何少銘（自九十二年三
    月十日起）、魏文正（自九十二年一月二十八日起）居住以藏匿。嗣為警於九十
    二年三月十六日上午七時五十分許，在臺中縣太平市○○路○段與新平三路口，
    因甲○○駕駛車牌號碼ＨＨ—四二三二號自用小客車闖紅燈為警攔檢，於車內發
    現何少銘等大陸人民，始悉上情。
二、證據名稱：
（一）被告乙○○於本院訊問之自白。
（二）證人即大陸偷渡客何少銘、魏文正、及大陸人民林建國、劉斌、吳前旺、高仁
      耀、何遵龍、丁昌斌、林同平於警詢、偵訊時之證詞，證人即共同被告甲○○
      於本院審理時之證詞，及證人丙○○於本院審理時之證詞。
（三）卷附流動人口登記聯單、中華民國臺灣地區旅行證、現場照片數份、被告入出
      境資料。
三、本件經檢察官與被告於審判外達成協商之合意且被告已認罪，其合意內容為：被
    告願受科刑範圍為有期徒刑三月，併科罰金新臺幣三萬元，有期徒刑如易科罰金
    ，罰金如易服勞役，均以三百元折算一日之宣告。經查，上開協商合意並無刑事
    訴訟法第四百五十五條之四第一項所列情形之一，檢察官聲請改依協商程序而為
    判決，本院爰不經言詞辯論，於協商合意範圍內為協商判決，合予敘明。
四、查被告乙○○為前開行為後，臺灣地區與大陸地區人民關係條例業於九十二年十
    月二十九日修正公布，該條例第十五條第四款、第八十三條第一項修正前後規定
    相同，並於九十三年三月一日施行，是應依刑法第二條第一項前段規定，應適用
    裁判時之法律。
五、應適用之法條：刑事訴訟法第四百五十五條之四第二項、第四百五十五條之八，
    修正後臺灣地區與大陸地區人民關係條例第八十三條第一項，刑法第十一條前段
    、第二條第一項前段、第二十八條、第一百六十四條第一項、第五十五條、第五
    十六條、第四十一條第一項前段、第四十二條第二項，罰金罰鍰提高標準條例第
    一條前段、第二條，現行法規所定貨幣單位折算新臺幣條例第二條。
六、本判決除有刑事訴訟法第四百五十五條之四第一項第一款、第二款、第四款、第
    六款、第七款所定情形之一，或違反同條第二項規定者外，不得上訴。
七、如不服本判決，得自收受判決送達之日起十日內，向本院提出上訴狀，上訴於第
    二審法院。
中      華      民      國    九十四    年      五      月    二十七    日
                                    臺灣臺中地方法院刑事第五庭
                                        審判長法  官  賴恭利
                                              法  官  林慧貞
                                              法  官  劉麗瑛
右正本證明與原本無異。
如不服本判決，應於送達後十日內向本院提出上訴狀（須附繕本），上訴於臺灣高等
法院臺中分院。
                                              書記官  游智凱
中      華      民      國    九十四    年      五      月    二十七    日
附錄論罪科刑法條
修正後臺灣地區與大陸地區人民關係條例第十五條
左列行為不得為之：
一、使大陸地區人民非法進入臺灣地區。
二、招攬臺灣地區人民未經許可使之進入大陸地區。
三、使大陸地區人民在臺灣地區從事未經許可或與許可目的不符之活動。
四、僱用或留用大陸地區人民在臺灣地區從事未經許可或與許可範圍不符之工作。
五、居間介紹他人為前款之行為。
修正後臺灣地區與大陸地區人民關係條例第八十三條
違反第十五條第四款或第五款規定者，處二年以下有期徒刑、拘役或科或併科新臺幣
三十萬元以下罰金。
意圖營利而違反第十五條第五款規定者，處三年以下有期徒刑、拘役或科或併科新臺
幣六十萬元以下罰金。
以犯前項之罪為常業者，處五年以下有期徒刑，得併科新臺幣六十萬元以下罰金。
法人之代表人、法人或自然人之代理人、受僱人或其他從業人員，因執行業務犯前三
項之罪者，除處罰行為人外，對該法人或自然人並科以前三項所定之罰金。但法人之
代表人或自然人對於違反之發生，已盡力為防止行為者，不在此限。
中華民國刑法第一百六十四條 (藏匿人犯或使之隱避、頂替罪)
藏匿犯人或依法逮捕拘禁之脫逃人或使之隱避者，處二年以下有期徒刑、拘役或五百
元以下罰金。
